臺灣嘉義地方法院民事簡易判決
111年度嘉簡字第179號
原      告  魏伯任  
被      告  何紓萍  

上列當事人間請求侵權行為損害賠償(交通)事件，本院於民國11
1年5月26日言詞辯論終結，判決如下：
    主  文
被告應給付原告新台幣（下同）114,994元，及自民國111年2月1
9日起至清償日止，按週年利率百分之5計算之利息。
原告其餘之訴駁回。
訴訟費用1,990元，其中1,208元由被告負擔，餘由原告負擔。
本判決第1項得假執行。
    事實及理由
一、被告經合法通知，未於言詞辯論期日到場，核無民事訴訟法
    第386條各款所列情形，爰依原告聲請，由其一造辯論而為
    判決。
二、原告主張：被告於110年11月24日18時35分許，駕駛車牌號
    碼000-0000號自用小客車（下稱被告車輛），沿嘉義縣中埔
    鄉和美村忠信街由東向西行駛，行經忠信街與仁義路交岔路
    口時，未注意行經閃光號誌路口應減速慢行，而碰撞訴外人
    蘇准毅所有並由原告駕駛之車牌號碼0000-00號自用小客車
    （下稱系爭車輛），致系爭車輛受損，原告並受有頭部鈍挫
    傷、右膝挫傷之傷害（下稱本件事故，原告所受傷害下稱本
    件傷害）。訴外人蘇准毅已將其對被告就系爭車輛受損之侵
    權行為損害賠償債權讓與原告，爰依侵權行為及債權讓與之
    法律關係提起本件訴訟，請求被告賠償原告系爭車輛修復所
    需費用188,000元（含零件32,500元、工資155,500元）及拖
    吊費1,500元、醫療費用570元等語，並聲明：被告應給付原
    告189,500元，及自起訴狀繕本送達翌日起至清償日止，按
    年利率百分之5計算之利息（本院卷第87頁）；願供擔保，
    請准宣告假執行。
三、被告未於言詞辯論期日到場，亦未提出書狀作何聲明或陳述
    。
四、法院之判斷：
㈠、原告主張被告車輛與系爭車輛，於前揭時、地發生碰撞，致
    系爭車輛受損，且致原告受有本件傷害之事實，業據原告提
    出道路交通事故當事人登記聯單、醫療費用收據、診斷證明
    書、汽車承修單（本院卷第7至19頁）等件為證，復有本件
    肇事事故資料可參（本院卷第37至64頁），而被告已於相當
    時期受合法之通知，而於言詞辯論期日不到場，亦未提出任
    何書狀作何聲明及陳述，依民事訴訟法第280條第3項前段準
    用同條第1項前段之規定，視同自認，堪信原告之主張為真
    實。
㈡、按因故意或過失，不法侵害他人之權利者，負損害賠償責任
    ；汽車、機車或其他非依軌道行駛之動力車輛，在使用中加
    損害於他人者，駕駛人應賠償因此所生之損害；汽車行駛至
    交岔路口，其行進應遵守燈光號誌之指揮；閃光黃燈表示「
    警告」，車輛應減速接近，注意安全，小心通過；閃光紅燈
    表示「停車再開」，車輛應減速接近，先停止於交岔路口前
    ，讓幹線道車優先通行後認為安全時，方得續行；汽車行駛
    時，駕駛人應注意車前狀況，並隨時採取必要之安全措施，
    民法第184條第1項前段、同法第191條之2、道路交通安全規
    則第102條第1項第1款、道路交通標誌標線號誌設置規則第2
    11條第1項第1款、第2款、道路交通安全規則第94條第3項分
    別定有明文。
㈢、經查，本件事故發生之經過，經本院勘驗系爭車輛行車紀錄
    器畫面，勘驗結果為：畫面一開始是紅燈，沒有多久是綠燈
    左轉，直行後遇到紅燈，停等紅燈，綠燈後直行，前方為閃
    光黃燈號誌，進入路口，被告車輛由右側出現，兩車發生碰
    撞等情，有本院111年4月21日勘驗筆錄可稽（本院卷第87頁
    ）。另被告於警詢時稱伊沿忠信街西向行駛，致肇事路口伊
    方向是閃紅燈，伊直接進入路口，伊進入路口時沒有踩油門
    且有按了三聲喇叭，伊進入路口時就看到左側有車來，但那
    台車離伊還很遠，伊遠遠的看到對方想說對方會煞車，且對
    方開很快，所以伊也有煞車，後來伊通過路口時，就被對方
    撞到了等語；原告則稱伊沿仁義路北向行駛，到肇事路口時
    伊方向是閃黃燈，伊減速後通過路口，伊通過路口時聽到叭
    一聲，接著伊便看到右側一部自小客駛來，隨即伊車便被撞
    到了等語，有道路交通事故談話紀錄表可稽（本院卷第41、
    42頁），足認本件事故之發生，係因被告行經路口設置閃光
    紅燈之支線道，未減速接近，先停止於交岔路口前，並禮讓
    幹線車道先行，而原告則未注意車前狀況，行經路口設置閃
    光黃燈之幹線道，未依規定減速慢行，兩車因而發生碰撞，
    致生本件事故，原告與被告就本件事故之發生均有過失。本
    院審酌相關卷證資料，斟酌雙方過失程度及原因力強弱，認
    原告及被告應各負擔30%、70%之過失責任。又原告所受損害
    與被告之過失間，具有相當因果關係，則依前揭規定，被告
    對原告所受損害應負賠償責任甚明。
㈣、茲就原告請求部分，分述如下：
１、醫療費用570元、拖車費1,500元：
　　原告主張其因本件事故，受有醫療費用570元、拖車費1,500
    元之損失，業據其提出醫療費用收據、拖吊費收據為證（本
    院卷第9、13頁），堪信為真實，是原告此部分之請求，為
    有理由。　　　　 
２、車輛修理費用188,000元：
　　按物被毀損時，被害人除得依民法第196條請求賠償外，並
    不排除民法第213條至第215條之適用。依民法第196條請求
    賠償物被毀損所減少之價額，得以修復費用為估定之標準，
    但以必要者為限（例如：修理材料以新品換舊品，應予折舊
    ）（最高法院77年度第9次民事庭會議決議意旨參照）。查
    本件系爭車輛修復費用共188,000元，其中加計百分之5營業
    稅後之零件費用為32,500元，即未稅零件費用為30,952元（
    計算式為：32,500元÷1.05＝30,952元，元以下四捨五入）。
    又依前揭說明，依估價單所載系爭車輛之修復既以新零件更
    換被毀損之舊零件，自應將零件折舊部分予以扣除。而依行
    政院所頒「固定資產耐用年數表」及營利事業所得稅查核準
    則第95條第6項規定，自用小客車之耐用年數為5年，平均每
    年折舊率20%，固定資產提列折舊採用平均法者，以1年為計
    算單位，其使用期限未滿1年者，按實際使用之月數相當於
    全年之比例計算之，不滿1月者，以月計。準此，系爭車輛
    之出廠日為94年12月，有系爭車輛之行車執照在卷可稽（本
    院卷第101頁），計至發生車禍日110年11月24日止，系爭車
    輛實際使用年數已逾5年。故系爭車輛依平均法計算其折舊
    後未稅零件30,952元之殘餘價值為5,159元（計算式為：30,
    952÷(5+1)=5,159】，加計零件營業稅1,548元、工資155,50
    0元，合計162,207元。是本件系爭車輛因車禍所支出之修復
    費用，應以162,207元為必要，逾此範圍即屬無據，不應准
    許。 
㈤、綜上，原告所受之損害金額共計164,277元。
五、按損害之發生或擴大，被害人與有過失者，法院得減輕賠償
    金額，或免除之；重大之損害原因，為債務人所不及知，而
    被害人不預促其注意或怠於避免或減少損害者，為與有過失
    ；前二項之規定，於被害人之代理人或使用人與有過失者，
    準用之，民法第217條定有明文。該項規定之目的，在謀求
    加害人與被害人間之公平，故在裁判上法院得以職權減輕或
    免除之（最高法院85年台上字第1756號裁判意旨參照）。查
    原告就本件事故既亦應負30%之過失責任，則就醫療費用及
    拖車費部分，原告本應負30%之過失責任。至於就車輛修理
    費用部分，依上開說明，蘇准毅亦應負30%之過失責任，蘇
    准毅既將車輛修理費用之債權讓與原告，原告就此亦應負30
    %之過失責任，則依過失相抵之結果，被告應得減輕30%之賠
    償責任，減輕後對原告所應負之損害賠償金額為114,994元
    （計算式：164,277×0.7=114,994）。
六、綜上所述，原告依侵權行為及債權讓與之法律關係，請求被
    告應給付原告114,994元，及起訴狀繕本送達被告之翌日即1
    11年2月19日（本院卷第31頁）起至清償日止，按週年利率
    百分之5計算之利息之範圍內，為有理由，應予准許；逾此
    部分請求，則無理由，應予駁回。
七、本件係就民事訴訟法第427條訴訟適用簡易程序所為被告部
    分敗訴之判決，爰依同法第389條第1項第3款之規定，職權
    宣告假執行。雖原告亦陳明願供擔保請准宣告假執行，然應
    僅為促請法院注意之性質，爰不另為准駁之諭知。
八、訴訟費用負擔之依據：民事訴訟法第79條。確定第一審裁判
    費為1,990元，其中1,208元由被告負擔，餘由原告負擔。
中　　華　　民　　國　　111 　年　　6 　　月 　　9　　日
                           臺灣嘉義地方法院嘉義簡易庭
                                  法　官　陳美利
以上正本係照原本作成。
如對本判決上訴，須於判決送達後20日內向本庭（嘉義市文化路
308之1號）提出上訴狀（均須按他造當事人之人數附繕本）。如
委任律師提起上訴者，應一併繳納上訴審裁判費。
中　　華　　民　　國　　111 　年　　6 　　月　 　9　　日
                                  書記官  林金福